臺灣高等法院刑事判決　　　　　　　 100年度上訴字第2138號
上　訴　人
即　被　告　姬承緯原名姬家華
選任辯護人　羅美鈴律師
上列上訴人因毒品危害防制條例案件，不服臺灣桃園地方法院
100年度訴字第151號，中華民國100年5月31日第一審判決（起訴
案號：臺灣桃園地方法院檢察署99年度偵字第8752號），提起上
訴，本院判決如下：
    主  文
原判決撤銷。
姬承緯販賣第二級毒品，累犯，處有期徒刑參年柒月，未扣案販
賣第二級毒品所得之財物新臺幣壹仟元沒收，如全部或一部不能
沒收時，以其財產抵償之；又販賣第二級毒品，累犯，處有期徒
刑參年柒月，未扣案販賣第二級毒品所得之財物新臺幣伍佰元沒
收，如全部或一部不能沒收時，以其財產抵償之；又販賣第二級
毒品，累犯，處有期徒刑參年柒月，未扣案販賣第二級毒品所得
之財物新臺幣壹萬元沒收，如全部或一部不能沒收時，以其財產
抵償之。應執行有期徒刑玖年，未扣案之販賣第二級毒品所得之
財物合計新臺幣壹萬壹仟伍佰元均沒收，如全部或一部不能沒收
時，以其財產抵償之。
    事  實
一、姬承緯前於民國94年間因搶奪、公共危險案件，經臺灣臺北
    地方法院以95年度交訴字第6號判決分別判處有期徒刑5月、
    3月，定應執行有期徒刑7月，上訴後，經本院以95年度上訴
    字第1427號判決上訴駁回而確定，甫於民國95年8月15日易
    科罰金執行完畢（於本案構成累犯）。詎猶不知悔改，明知
    甲基安非他命係毒品危害防制條例第2條第2項第2款列管之
    第二級毒品，依法不得販賣或持有，竟意圖營利而基於販賣
    第二級毒品甲基安非他命之犯意，分別：(一)於98年9月底及
    10月初之某日，先後2次在桃園縣平鎮市○○路202巷14號10
    樓，各以新臺幣（下同）1,500元（該次邱莉怡僅支付1,000
    元，尚積欠姬承緯500元）及2,000元（該次邱莉怡僅僅支付
    500元，尚積欠姬承緯1,500元）之代價，均販賣甲基安非他
    命1小包（重量均不詳）予邱莉怡；(二)於98年11月初之某日
    ，在姬承緯位於桃園縣中壢市○○○路167號9樓之10 之居
    所，約定以10,000元之代價，販賣第二級毒品甲基安非他命
    約5公克予陳建桐，因約定當時姬承緯身上並無足夠數量之
    毒品，嗣於姬承緯取得毒品後，雙方在陳建桐位於中壢市○
    ○里○鄰○○○路○段173號住處樓下某7- 11便利商店門前
    完成交易。嗣邱莉怡、陳建桐另案因施用毒品案件為警查獲
    ，並供出渠等所施用之第二級毒品甲基安非他命均係購自姬
    承緯，為警循線查獲，始悉上情。
二、案經桃園縣政府警察局龍潭分局報告臺灣桃園地方法院檢察
    署檢察官偵查後起訴。
    理  由
壹、證據能力之判斷
一、被告以外之人於審判外之陳述，雖不符刑事訴訟法第159條
    之1至第159條之4之規定，而經當事人於審判程序同意作為
    證據，法院審酌該言詞陳述或書面陳述作成時之情況，認為
    適當者，亦得為證據。當事人、代理人或辯護人於法院調查
    證據時，知有刑事訴訟法第159條第1項不得為證據之情形，
    而未於言詞辯論終結前聲明異議者，視為有前項之同意，刑
    事訴訟法第159條之5訂有明文。本案所引用供述證據之證據
    能力，經本院依法踐行調查證據程序，公訴檢察官、辯護人
    ，及上訴人均不爭執各該供述證據之證據能力，且迄本院言
    詞辯論終結前未就供述證據之證據能力聲明異議，而本院審
    酌渠等陳述作成時之情況，均核無違法取證及證明力明顯過
    低之瑕疵，且為證明犯罪事實所必要，亦認為以之作為證據
    為適當，均得逕依同法第159條之5規定作為證據。
二、本案其餘所依憑認定事實所引用之非供述證據，本院亦查無
    有何違反法定程序取得之情形，且經本院於審判期日依法進
    行證據之調查、辯論，被告姬承緯於訴訟上之程序權即已受
    保障，故前揭各該證據，均得採為證據。
貳、實體部分
一、上訴人販賣第二級毒品甲基安非他命予邱莉怡、陳建桐等事
    實，業據上訴人自白不諱，核與邱莉怡、陳建桐證述相符，
    而邱莉怡為警查獲持有、施用第二級毒品甲基安非他命之犯
    行，由原審裁定送觀察勒戒後，因無繼續施用傾向，業經臺
    灣桃園地方法院檢察署檢察官為不起訴處分，足見邱莉怡所
    供上訴人販賣第二級毒品甲基安非他命之事實並非子虛，應
    堪認定。
二、核上訴人所為，均係犯毒品危害防制條例第4條第2項之販賣
    第二級毒品罪，上訴人販賣第二級毒品前持有第二級毒品之
    低度行為，為販賣之高度行為所吸收，均不另論罪。上訴人
    所犯如事實欄所載3次犯行，犯意各別，行為獨立，應分論
    併罰。又上訴人前於94年間因搶奪、公共危險案件，經臺灣
    臺北地方法院以95年度交訴字第6號判決分別判處有期徒刑5
    月、3月，定應執行有期徒刑7月，上訴後，經本院以95 年
    度上訴字第1427號判決上訴駁回而確定，甫於95年8月15 日
    易科罰金執行完畢之判決及執行紀錄，有本院被告前案紀錄
    表1份附卷足憑，其於受前開有期徒刑執行完畢5年內，故意
    再犯本案有期徒刑以上之各罪，均為累犯，除依刑法第65
    條第1項規定，就毒品危害防制條例第4條第2項無期徒刑部
    分，不得加重外，該條例第4條第2項法定刑中7年以上有期
    徒刑部分，均應依刑法第47條第1項規定各加重其刑。然上
    訴人犯毒品危害防制條例第4條第2項之罪，於偵查及審判中
    均自白者，應依該條例第17條第2項減輕其刑。
參、撤銷改判理由
    原審予以論科，固非無見。惟上訴人於偵查及本院審判中均
    自白，符合減輕其刑條件，原審未及斟酌，尚有違誤，原判
    決仍屬不可維持，上訴意旨執此指摘原判決不當，為有理由
    ，自依法撤銷改判。爰審酌上訴人明知第二級毒品甲基安非
    他命係足以殘害人之身體健康之管制物，竟仍販賣予他人施
    用，危害社會治安及國民健康甚深，且被告犯後已坦承犯行
    ，兼衡被告之前科紀錄、犯罪動機、手段、販賣毒品之數量
    、犯罪所得非鉅等一切情狀，各量處如主文所示之刑；沒收
    部分按毒品危害防制條例第19條第1項規定，犯販賣毒品罪
    者，其犯罪所得之財物均沒收之，係採義務沒收主義，故販
    賣所得之對價，不問其中成本若干，利潤多少，均應全部諭
    知沒收，貫徹政府查禁煙毒之決心，以符立法本旨（最高法
    院91年度台上字第2419號判決意旨參照）。查上訴人如事實
    欄所載之3次販賣第二級毒品甲基安非他命所得為11,500 元
    ，係屬上訴人因犯罪所得之財物，應依同條例第19條第1項
    之規定，諭知沒收之宣告。惟因犯毒所得未據扣案，故併諭
    知如全部或一部不能沒收時，以上訴人之財產抵償之，並依
    法定其應執行刑如主文所示。
據上論斷，應依刑事訴訟法第369條第1項前段、第364條、第299
條第1項前段，毒品危害防制條例第4條第2項、第17條第2項、第
19條第1項，刑法第11條、第47條第1項、第51條第5款，判決如
主文。
本案經檢察官王金聰到庭執行職務。
中    華    民    國   100    年    9     月    30    日
                  刑事第二十三庭審判長法  官  童有德
                                      法  官  劉方慈
                                      法  官  陳祐治
以上正本證明與原本無異。
如不服本判決，應於收受送達後十日內向本院提出上訴書狀，其
未敘述上訴之理由者並得於提起上訴後十日內向本院補提理由書
（均須按他造當事人之人數附繕本）「切勿逕送上級法院」。
                                      書記官  林立柏
中    華    民    國   100    年    9     月    30    日
附錄本案論罪科刑法條全文：
毒品危害防制條例第4條
製造、運輸、販賣第一級毒品者，處死刑或無期徒刑；處無期徒
刑者，得併科新臺幣2千萬元以下罰金。
製造、運輸、販賣第二級毒品者，處無期徒刑或7年以上有期徒
刑，得併科新臺幣1千萬元以下罰金。
製造、運輸、販賣第三級毒品者，處5年以上有期徒刑，得併科
新臺幣7百萬元以下罰金。
製造、運輸、販賣第四級毒品者，處3年以上10年以下有期徒刑
，得併科新臺幣3百萬元以下罰金。
製造、運輸、販賣專供製造或施用毒品之器具者，處1年以上7年
以下有期徒刑，得併科新臺幣1百萬元以下罰金。
前五項之未遂犯罰之。
毒品危害防制條例第17條
犯第四條至第八條、第十條或第十一條之罪，供出毒品來源，因
而查獲其他正犯或共犯者，減輕或免除其刑。
犯第四條至第八條之罪於偵查及審判中均自白者，減輕其刑。